---
title: "Projet_GGP"
author: "Abdou, Antoine et Youna"
date: "2023-11-28"
output: html_document
---

```{r setup, include=FALSE}
knitr::opts_chunk$set(echo = TRUE)

packages <- c("coala","ape","ggplot2", "deSolve", "optimx","dplyr","sensitivity","tidyr","GGally")
A <- lapply(
  packages,
  FUN = function(x) {
    if (!require(x, character.only = TRUE)) {
      install.packages(x, dependencies = TRUE)
      library(x, character.only = TRUE)
    }
  }
)

```

# Plan












# Effet d'un changement de la taille de la population

Pour modifier la démographie, nous devons utiliser la fonction \textit{feat_size_change} qui nécessite deux paramètres : la taille de la population ancestrale donnée comme une fraction de la taille de la population actuelle, $N_0$ et le temps (dans le passé) auquel la population est modifiée. Le temps est compté en $2N_0$ générations.
Nous supposons que le taux de mutation par site est $u=10^{-8}$ ***(plutot, $u = 1$)***. Nous simulons 10 individus séquencés à 1000 loci, chaque loci ayant une longueur de 1000 pb.


1) Réglez les paramètres NPAST, TCHANGE et THETA pour simuler les scénarios suivants :


## Scénario 1

- Une population ancestrale de taille $N_{anc}=10000$ qui passe à $N_0=50000$ 10000 générations dans le passé.

### NPAST

 
Dans le contexte du scénario 1, le facteur de changement de taille de population est :

$$\text{Facteur de changement} = \frac{N_{anc}}{N_{0}} $$

Dans ce scénario :

$$ \text{Facteur de changement} = \frac{10,000}{50,000} = 0.2 $$

### TCHANGE
Calculons `TCHANGE` dans le scénario où la taille de la population ancestrale passe de $N_{anc} = 10,000$ à $N_0 = 50,000$ sur 10,000 générations passées :

$$ TCHANGE = \frac{\text{Nombre de générations passées}}{2N_0} $$

Dans le scénario 1 :
$$ TCHANGE = \frac{10,000}{2 \times 50,000} = 0.1 $$

Ainsi, `TCHANGE` est égal à $0.1$, indiquant que le changement de taille de population s'est produit il y a $0.1$ unité de $2N_0$ générations (ou 10,000 générations) dans le passé. 


```{r}
# Default values corresponds to scenarios 1

# Création des 30 jdd observé
set.seed(123)
n_obs=30
tot_obs <- data.frame(mean_pi = character(),
                 mean_Dtaj = character())

for (i in 1:n_obs) { 
NPAST <- 0.2 
TCHANGE <- 0.1 
THETA <- 1

model <- coal_model(sample_size = 10,loci_number = 100,loci_length = 100,ploidy = 2)
model <- model <- model + feat_mutation(rate = THETA)
model <- model + feat_size_change(new_size = NPAST,time = TCHANGE,population = "all")
model <- model +
  sumstat_tajimas_d(name = "Dtaj") +
  sumstat_nucleotide_div(name = "pi") +
  sumstat_sfs(name="sfs") +
  sumstat_trees(name="trees")
sim <- simulate(model)

mean_pi <- mean(sim$pi)
#se_pi <- sd(sim$pi)/sqrt(NLOCI)
mean_Dtaj <- mean(sim$Dtaj,na.rm = T) # Dtaj is not defined if there is no SNPs
#se_Dtaj <- var(sim$Dtaj,na.rm = T)/sqrt(NLOCI)


obs <- data.frame(mean_pi = mean(sim$pi), 
                 mean_Dtaj = mean(sim$Dtaj,na.rm = T)
                 )

tot_obs=rbind(tot_obs,obs)

}
tot_obs

plot(tot_obs$mean_pi)
plot(tot_obs$mean_Dtaj)


layout(matrix(c(1:4),2,2))
hist(sim$pi,main=paste("Mean pi =",round(mean_pi,2)," +/- ",round(1.96*se_pi,2)),breaks=30)
hist(sim$Dtaj,main=paste("Mean Dtaj =",round(mean_Dtaj,2),"+/-",round(1.96*se_Dtaj,2)),breaks=30)
barplot(sim$sfs, main="SFS")
tr <- read.tree(text = sim$trees[[1]][[1]])
plot(tr,main="Example of a genealogy")

```






## Scénario 2

- Une population ancestrale de taille $N_{anc}=200000$ qui chute à $N_0=50000$ 50000 générations dans le passé.

### NPAST

Dans le contexte du scénario 2, le facteur de changement de taille de population est :

$$\text{Facteur de changement} = \frac{N_{anc}}{N_{0}} $$

Dans ce scénario :

$$ \text{Facteur de changement} = \frac{200000}{50 000} = 4 $$

### TCHANGE

Calculons `TCHANGE` dans le scénario où la taille de la population ancestrale chute de $N_{anc} = 200,000$ à $N_0 = 50,000$ sur 50,000 générations passées, vous devez utiliser la formule fournie dans votre question originale. Le temps du changement (`TCHANGE`) est mesuré en unités de $2N_0$ générations.


$$ TCHANGE = \frac{\text{Nombre de générations passées}}{2N_0} $$

Dans ce scénario :
$$ TCHANGE = \frac{50,000}{2 \times 50,000} = 0.5 $$

Ainsi, `TCHANGE` est égal à 0.5, ce qui indique que le changement de taille de population s'est produit il y a 0.5 unité de $2N_0$ générations (ou 50,000 générations).



```{r}
# Default values corresponds to scenarios 2

NPAST <- 4
TCHANGE <- 50000/(2*50000)
THETA <- 1

model <- coal_model(sample_size = 100,loci_number = 1000,loci_length = 1000,ploidy = 2)
model <- model <- model + feat_mutation(rate = THETA)
model <- model + feat_size_change(new_size = NPAST,time = TCHANGE,population = "all")
model <- model +
  sumstat_tajimas_d(name = "Dtaj") +
  sumstat_nucleotide_div(name = "pi") +
  sumstat_sfs(name="sfs") +
  sumstat_trees(name="trees")
sim <- simulate(model)



mean_pi <- mean(sim$pi)
se_pi <- sd(sim$pi)/sqrt(NLOCI)
mean_Dtaj <- mean(sim$Dtaj,na.rm = T) # Dtaj is not defined if there is no SNPs
se_Dtaj <- var(sim$Dtaj,na.rm = T)/sqrt(NLOCI)

layout(matrix(c(1:4),2,2))
hist(sim$pi,main=paste("Mean pi =",round(mean_pi,2)," +/- ",round(1.96*se_pi,2)),breaks=30)
hist(sim$Dtaj,main=paste("Mean Dtaj =",round(mean_Dtaj,2),"+/-",round(1.96*se_Dtaj,2)),breaks=30)
barplot(sim$sfs, main="SFS")
tr <- read.tree(text = sim$trees[[1]][[1]])
plot(tr,main="Example of a genealogy")

plot(density(sim$Dtaj, na.rm = TRUE), 
      main = "Distribution of Tajiam's D")
```



2) Run the model and interpret the results

3) Additional question: write the code to compare the SFS under the two demographic scenarios and the constant population size secnario.


## ABC avec Scénario 1



```{r}
estimation <- function(x,obs_donnee) {
# Default values corresponds to scenarios 1

NPAST <- x[1]  
TCHANGE <- x[2] 
THETA <- 1

model <- coal_model(sample_size = 10,loci_number = 100,loci_length = 100,ploidy = 2)
model <- model <- model + feat_mutation(rate = THETA)
model <- model + feat_size_change(new_size = NPAST,time = TCHANGE,population = "all")
model <- model +
  sumstat_tajimas_d(name = "Dtaj") +
  sumstat_nucleotide_div(name = "pi")
sim <- simulate(model)

mean_pi <- mean(sim$pi)
#se_pi <- sd(sim$pi)/sqrt(NLOCI)
mean_Dtaj <- mean(sim$Dtaj,na.rm = T) # Dtaj is not defined if there is no SNPs
#se_Dtaj <- var(sim$Dtaj,na.rm = T)/sqrt(NLOCI)

  # Création d'un dataframe pour ggplot2
simu <- data.frame(mean_pi = mean(sim$pi), 
                 mean_Dtaj = mean(sim$Dtaj,na.rm = T))

  # Compare obs and simu
dist= sqrt ( sum  (   ( obs_donnee[,c("mean_pi", "mean_Dtaj")] / 
                          simu[,c("mean_pi", "mean_Dtaj")]  - 1 )^2)    )

  return(dist)
}

#initial_guess <- c(0.2, 0.1)  # Replace with your own initial values
#estimation(initial_guess,tot_obs[1,])

# une liste pour stocker les df des simu

top_1000_df <- list()
n_iteration=10000
start_time100 <- Sys.time()

for (num_obs in 1:nrow(tot_obs)) { 
# stock des estimations
df_stock <- data.frame( 
                 Nanc = character(), 
                 TCHANGE = character(), 
                 dist= character())
# simulation
for (i in 1:n_iteration) {
  Nanc <- runif(n = 1,min = 0.01,max = 0.5)
  TCHANGE <- runif(n = 1,min = 0.01,max = 0.5) 
  valeurs=c(Nanc,TCHANGE)
  df_i=data.frame(
                 Nanc = Nanc, 
                 TCHANGE = TCHANGE, 
                 dist= estimation(valeurs,tot_obs[num_obs,]))
  df_stock=rbind(df_stock,df_i)
}

df <- df_stock %>% arrange(dist)
top_100 <- head(df, 100)
top_1000_df[[paste0("estima_avec_obs_", num_obs)]] <- top_100
}

end_time100 <- Sys.time() 
execution_time <- end_time100 - start_time100; execution_time

#top_1000_df[["estima_avec_obs_1"]]
#summary( top_1000_df[["estima_avec_obs_1"]] )

# on combine tous les top 100 
all_top_1000<- data.frame(
  Nanc = character(),
  TCHANGE = character(),
  dist = character()
)

sctoc=data.frame(moy_Nanc=character(),
                 moy_TCHANGE=character(),
                 moy_dis=character()
                 )
for (k in 1:100) {
  nom_df = paste0("estima_avec_obs_", k)
  all_top_1000 <- rbind(top_1000_1000, top_1000_df[[nom_df]][,1] )
  # validité
  
  moy= data.frame(moy_Nanc=top_1000_df[[nom_df]][,1],
                 moy_TCHANGE=top_1000_df[[nom_df]][,2],
                 moy_dis=top_1000_df[[nom_df]][,3]
                 )
  sctoc=rbind(sctoc, moy)
}

all_top_1000_trie <- all_top_1000 %>% arrange(dist)
top_1000_1000 = head(all_top_1000_trie,100)
top_1000_1000

# validité
hist(sctoc$moy_Nanc)
mean(sctoc$moy_Nanc)
sd(sctoc$moy_Nanc)

# rappel NPAST <- 0.2 , TCHANGE <- 0.1 
ggpairs(top_1000_1000[,1:2])
summary(top_1000_1000)

var(top_1000_1000$dist)
var(tot_obs$mean_pi)
var(tot_obs$mean_Dtaj)


dens <- density(top_1000_1000[, 1], na.rm = TRUE)
plot(dens, main = paste0("Distribution de Nanc"))
abline(v = 0.2, col = "green", lty = 2)# barre verticale
lines(density(runif(100, min = 0.01, max = 1)), col = "red", lty = 3) # Prior
legend("topright", legend = c("Posterior","valeurs de base","Prior"), col = c("black","green","red"), lty = c(1,2,3))

dens <- density(top_1000_1000[, 2], na.rm = TRUE)
plot(dens, main = paste0("Distribution de TCHANGE"))
abline(v = 0.1, col = "green", lty = 2)# barre verticale
lines(density(runif(100, min = 0.01, max = 0.5)), col = "red", lty = 3) # Prior
legend("topright", legend = c("Posterior","valeurs de base","Prior"), col = c("black","green","red"), lty = c(1,2,3))



```


## Echantillonnage avec la méthode FAST
```{r}
# Avec FAST
borne_para <- list(list(min=0.01,max=5),
                   list(min=0.01,max=5))

nom=c("Nanc","TCHANGE")
fast10000 <- fast99(model=NULL,
                      factors=nom,
                      n=10000,
                      q=rep("qunif",2),
                      q.arg=borne_para)

val= fast10000$X
plot(val$Nanc)
plot(val$TCHANGE)


start_time <- Sys.time()
fast_df_stock <- data.frame( 
                 Nanc = character(), 
                 TCHANGE = character(), 
                 dist= character())

for (i in 1:nrow(val)){
  df=data.frame(Nanc= val[i,1], 
                TCHANGE= val[i,2],
                dist=estimation(c(val[i,1],val[i,2]) ) )
  fast_df_stock = rbind(fast_df_stock,df)
  
}

end_time <- Sys.time() 
times_fast <- end_time - start_time; times_fast

# on recupere les 100
fast_df <- fast_df_stock %>% arrange(dist)
fast_top_100 <- head(fast_df, 1000)

ggpairs(fast_top_100[,1:2])
summary(fast_top_100)
var(fast_top_100$dist)



dens <- density(fast_top_100[, 1], na.rm = TRUE)
plot(dens, main = paste0("Distribution de Nanc"),xlim=c(0,5))
abline(v = 0.2, col = "green", lty = 2)# barre verticale
lines(density(runif(1000, min = 0.01, max = 5)), col = "red", lty = 3) # Prior
legend("topright", legend = c("Posterior","valeurs de base","Prior"), col = c("black","green","red"), lty = c(1,2,3))

dens <- density(fast_top_100[, 2], na.rm = TRUE)
plot(dens, main = paste0("Distribution de TCHANGE"),xlim=c(0,5))
abline(v = 0.1, col = "green", lty = 2)# barre verticale
lines(density(runif(1000, min = 0.01, max = 5)), col = "red", lty = 3) # Prior
legend("topright", legend = c("Posterior","valeurs de base","Prior"), col = c("black","green","red"), lty = c(1,2,3))

```

